臺灣高等法院刑事判決　　　　　　　100年度交上易字第340號
上　訴　人　臺灣桃園地方法院檢察署檢察官
被　　　告　江新乾
上列上訴人因被告過失傷害案件，不服臺灣桃園地方法院100 年
度交易字第127號，中華民國100年9月5日第一審判決（起訴案號
：臺灣桃園地方法院檢察署99 年度偵字第29665號），提起上訴
，因被告就被訴事實為有罪陳述，經本院聽取當事人意見後，裁
定依簡式審判程序審理後，判決如下：
    主  文
上訴駁回。
江新乾緩刑貳年。
    事  實
一、江新乾於民國99年7月22日晚上9時許，駕駛車牌號碼1908-Y
    X 號自用小客車，沿桃園縣中壢市○○○街往環北路方向行
    駛，行經桃園縣中壢市○○○街與九和二街路口時，本應注
    意汽車行駛時，於夜間應開亮頭燈，且行經警告標線「慢」
    字時，應注意前面路況變遷，應減速慢行，作隨時停車之準
    備、又應注意車前狀況，隨時採取必要之安全措施，以及在
    夜間應開亮頭燈，而依當時情形，並無不能注意之情事，竟
    疏未注意，未注意車前狀況、減速慢行及開亮頭燈即貿然駛
    經該路口，而不慎與由呂佳容所騎乘沿九和二街左轉慈惠三
    街車牌號碼 TW5-961號輕型機車發生碰撞，致呂佳容受有腦
    震盪、下背部挫傷疼痛、多處擦傷及右肩挫傷之傷害。江新
    乾於肇事後，在警方到場處理時，承認其為肇事者，自首而
    接受裁判。
二、案經呂佳容訴由桃園縣政府警察局中壢分局報告臺灣桃園地
    方法院檢察署檢察官偵查起訴。
    理  由
一、本件被告江新乾所犯非死刑、無期徒刑、最輕本刑為3 年以
    上有期徒刑之罪，或高等法院管轄第一審之案件，被告於本
    院審理程序中，就被訴事實為有罪之陳述，經告以簡式審判
    程序之旨，並聽取檢察官及被告之意見後，本院合議庭裁定
    依簡式審判程序進行審理；是本件之證據調查，依刑事訴訟
    法第273條之2規定，不受同法第159條第1項、第161條之2、
    第161條之3、第163條之1及第164條至第170條規定之限制，
    合先敘明。
二、前揭事實，業據被告江新乾於原審、本院審理時均坦承不諱
    （原審卷第31頁、第36頁反面；本院卷第24頁），並經證人
    即告訴人呂佳容於警詢、偵訊時證述明確（偵卷第7頁至第1
    0頁、第55頁至第57 頁），復有桃園縣政府警察局中壢分局
    道路交通事故現場圖、道路交通事故調查報告表（一）、（
    二）各1份（偵卷第11頁至第14 頁）、衛生署桃園醫院診斷
    證明書2份（見偵卷第15頁、第16 頁）、告訴人呂佳容受傷
    及衣褲物品破損照片16張（見偵卷第17頁至第24頁）、桃園
    縣政府警察局中壢分局道路交通事故照片黏貼紀錄表1份（
    見偵卷第25頁至第30頁）、現場及監視錄影畫面翻拍照片31
    張（偵卷第31頁至第45頁）、桃園縣政府警察局道路交通事
    故當事人登記聯單1紙（偵卷第46 頁）、臺灣省桃園縣區車
    輛行車事故鑑定委員會桃縣鑑0000000案鑑定意見書1份（原
    審卷第21頁至第24頁）等件附卷可稽，應堪認為真實。
三、按行車速度，依速限標誌或標線之規定，無速限標誌或標線
    者，於行經無號誌之交岔路口，應減速慢行，作隨時停車之
    準備；汽車行駛時，駕駛人應注意車前狀況及兩車併行之間
    隔，並隨時採取必要之安全措施；以及汽車行駛時，夜間應
    開亮頭燈，道路交通安全規則第93條第1項第2款、94 條第3
    項、第109條第1款均定有明文。基此，被告在事實欄所載時
    、地行駛時，應注意於夜間駕駛汽車應開亮頭燈、應注意前
    面路況變遷，應減速慢行，作隨時停車之準備，以及應注意
    車前狀況，隨時採取必要之安全措施。再查當時天候晴、夜
    間有照明、路面鋪裝柏油、路面乾燥、無缺陷、無障礙物、
    視距良好，並無不能注意之情事，有上開道路交通事故調查
    報告表（一）可憑（偵卷第12頁），則被告江新乾駕駛汽車
    行經該路段時，有應注意、能注意而不注意之過失甚明。證
    人即告訴人呂佳容所受之前開傷害既係因本件交通事故所致
    ，被告之過失行為與告訴人之上開傷害間，自具有相當因果
    關係。本件事證明確，被告犯行洵堪認定，應予依法論科。
四、核被告江新乾所為，係犯刑法第284條第1項前段之過失傷害
    罪。其肇事後於警方到場處理時，承認其為肇事者，此有桃
    園縣政府警察局道路交通事故肇事人自首情形紀錄表1 份在
    卷足憑（原審卷第9 頁），係對於未發覺之犯罪，表示願接
    受裁判之意，依刑法第62條前段自首之規定，減輕其刑。
五、原審就被告上揭犯行，適用刑法第284條第1項前段、第62條
    前段、第41 條第1項前段，刑法施行法第1條之1第1項、第2
    項前段規定，並審酌被告因疏未遵守道路交通安全規則而肇
    事致被害人受傷之過失情節、告訴人所受之傷勢及被告之品
    行、智識程度、犯罪後坦承犯行等一切情狀，且告訴人就本
    件車禍亦有過失等情，量處被告拘役40日，並諭知易科罰金
    之折算標準，認事用法並無違誤，量刑亦稱妥適。檢察官上
    訴固主張被告未與告訴人達成和解，原審量刑應屬過輕，指
    摘原判決不當，請求撤銷原判決云云。惟於刑之量定，係實
    體法上賦予法院得為自由裁量之事項，倘其未有逾越法律所
    規定之範圍，或濫用其權限，即不得任意指摘為違法，以為
    上訴之理由（最高法院75年台上字第7033號判例參照）。查
    本件被告肇事後已坦承犯行，自首並接受裁判，被告雖迄原
    審辯論終結前仍未與告訴人達成和解，惟被告已於100年12
    月15日與告訴人達成民事和解，並已賠償告訴人，顯見被告
    並非毫無賠償之意，尚難以此即認被告犯後態度不佳，且被
    告所犯係6月以下有期徒刑之罪，經本院斟酌被告本案犯罪
    情節，告訴人所受傷害程度，應認原審量刑未逾越客觀上之
    適當性、相當性及必要性之比例原則，亦難認原審量刑之裁
    量有何未及審酌或失當之處。檢察官以前揭理由指摘原審判
    決，請求從重量刑，為無理由，其上訴應予駁回。
六、末查，被告前未曾因故意犯罪受有期徒刑以上刑之宣告，此
    有本院被告前案紀錄表在卷可佐，且已經與告訴人達成民事
    和解，此有本院和解筆錄1份在卷足憑，本院認其經此偵、
    審教訓後，當知所警惕，應信無再犯之虞，因認對被告所宣
    告之刑，以暫不執行為適當，故併予宣告緩刑2年，以啟自
    新。
據上論斷，應依刑事訴訟法第368條、第364條、第273條之1第1
項，刑法第74條第1項第1款，判決如主文。
本案經檢察官吳春麗到庭執行職務。
中    華    民    國   100    年    12    月    29    日
                  刑事第二十庭      審判長法  官  楊力進
                                          法  官  林海祥
                                          法  官  詹駿鴻
以上正本證明與原本無異。
不得上訴。
                                          書記官  梁淑時
中    華    民    國   100    年    12    月    29    日